臺灣高等法院臺中分院刑事判決　　　　　　　　　九十三年度上訴字第一六○六號
　　上　訴　人　臺灣彰化地方法院檢察署檢察官
　　被　　　告　甲○○
右上訴人因毒品危害防制條例案件，不服臺灣彰化地方法院九十三年度訴字第九六三
號中華民國九十三年八月三十日第一審判決（起訴案號：臺灣彰化地方法院檢察署九
十三年度毒偵字第一五二三號），提起上訴，及檢察官移
檢察署九十三年度毒偵字第三三三七、三八○九、四一三九號），本院判決如左：
    主      文
原判決撤銷。
甲○○連續施用第一級毒品，累犯，處有期徒刑捌月。
扣案之海洛因貳包（其中壹包淨重零點零陸公克，空包裝重零點參貳公克；壹包毛重
零點肆公克），均沒收銷燬之；扣案注射針筒壹支及分裝袋壹個，均沒收。
    事      實
一、甲○○前因恐嚇案件，經法院判處有期徒刑八月確定，嗣於民國九十年六月十五
    日（起訴書誤載為十六日）執行完畢。其曾因施用毒品案件，經裁定送觀察、勒
  戒後，認無繼續施用毒品之傾向，而於九十一年九月三日執行完畢釋放，並經臺
    灣彰化地方法院檢察署檢察官於同日，以九十一年度毒偵字第一三八六號為不起
    訴處分確定。詎其仍不知悔改，復於前揭不起訴處分及觀察、勒戒執行完畢釋放
    後五年內，基於施用第一級毒品之概括犯意，自九十三年五月初旬某日起，迄九
    十三年十月六日二十二時許止，在彰化縣員林鎮不詳地點之公廁內（起訴書贅載
    同鎮田邊及廟裡）、彰化縣員林鎮之員林公園內、彰化縣員林鎮○○路路旁及其
    他不詳處所等地，以針筒注射手臂靜脈之方式，非法施用海洛因多次。嗣於九十
    三年五月十四日十九時五十分許，在彰化縣員林鎮○○路員林公園廁所內，經警
    查獲甫施打海洛因完畢之甲○○及謝志宏（另經臺灣彰化地方法院檢察署檢察官
    偵查），並扣得甲○○所有供施用海洛因所用之注射針筒一支及其與謝志宏共有
    用以分裝供施用之海洛因所用之分裝袋一個。復於九十三年九月十日十四時三十
    分許，在彰化縣員林鎮○○路與員水路口處，為警查獲，並扣得海洛因一包（淨
    重○‧○六公克，空包裝重○‧三二公克）。再於九十三年十月二日十四時許，
    在彰化縣員林鎮○○路○段三七巷八四弄五號住處，經警查獲。又於九十三年十
    月八日十四時許，在彰化縣永靖鄉○○村○○路○段與湳底巷口處，為警查獲，
    並扣得海洛因一包（毛重○‧四公克）。
二、案經彰化縣警察局員林分局報告臺灣彰化地方法院檢察署檢察官偵查起訴，及彰
    化縣警察局員林分局、彰化縣警察局田中分局報告臺灣彰化地方法院檢察署檢察
    官移送本院併案審理。
    理      由
一、右揭犯罪事實，業據被告於偵訊及本院審理時坦承不諱，且被告於前揭時地獲案
    後，經警採尿送驗結果，均呈嗎啡（施用海洛因者會在其體內代謝為嗎啡成分殘
    留，並經由尿液排出）陽性反應，有彰化縣警察局員林分局委託檢驗尿液代號與
    真實姓名對照認證單及詮昕科技股份有限公司出具之濫用藥物尿液檢驗報告一紙
    、彰化縣衛生局煙毒尿液檢驗成績書二紙在卷足參。此外，復有經警查扣之注射
    針筒一支、分裝袋一個、海洛因二包扣案暨扣案針筒之照片一幀附卷可憑。再上
    述注射針筒一支係在被告右手上查獲，為被告所有，另分裝袋一個係被告與謝志
    宏共有用以分裝施用之海洛因所用之物，復據斯時與被告一同經警查獲之證人謝
    志宏於警詢中陳明在卷，核與彰化縣警察局員林分局出具之查扣經過及結果陳報
    書所記載之查扣過程相符。扣案之白粉其中之一包，經法務部調查局鑑定結果，
    係屬第一級毒品海洛因無訛，亦有法務部調查局鑑定通知書附卷足憑。而被告曾
    因施用毒品案件，經裁定送觀察、勒戒後，認無繼續施用毒品之傾向，於九十一
    年九月三日執行完畢釋放，並經臺灣彰化地方法院檢察署檢察官於同日，以九十
    一年度毒偵字第一三八六號為不起訴處分確定一節，並有上開不起訴處分書及臺
    灣高等法院被告全國前案紀錄表各一份在卷可憑，綜上，本案事證已臻明確，被
    告犯行，洵堪認定。
二、查被告前因施用毒品案件，於不起訴處分及觀察、勒戒執行完畢釋放後，復於五
    年內再度施用第一級毒品海洛因，核其所為，係犯毒品危害防制條例第十條第一
    項之施用第一級毒品罪。其為供自己施用之目的而持有上開毒品，其於施用前持
    有之低度行為，應為施用之高度行為所吸收，不另論罪。其先後多次犯行，時間
    緊接，犯罪構成要件相同，顯係基於概括犯意反覆為之，為連續犯，應依刑法第
    五十六條之規定以一罪論，並加重其刑。檢察官移送併案之九十三年五月十四日
    被查獲後之施用第一級毒品犯行，雖未於起訴書中敘及，惟與已起訴部分有連續
  犯裁判上一罪之關係，應為起訴效力所及，本院自得併予審理。查被告有如事實
    欄所示之論罪科刑情形，有上開臺灣高等法院被告全國前案紀錄表一紙在卷可按
    ，其於受有期徒刑執行完畢後，五年以內再犯有期徒刑以上刑之本罪，為累犯，
    應依刑法第四十七條之規定加重其刑，並遞加之。原審以被告罪證明確，予以論
    罪科刑，固非無見，惟原判決未及審酌檢察官移送併辦部分之犯行，尚有未合，
    檢察官之上訴為有理由，應予撤銷改判。爰審酌被告經法院送觀察、勒戒後，猶
    不思戒絕革除惡習，仍犯本件施用毒品犯行，有事實欄所示之論罪科刑情形，素
    行不佳，惟坦承犯行，態度良好，施用之時間，兼衡被告犯罪之動機、目的、手
    段、品行、生活狀況、智識程度等一切情狀，量處如主文第二項所示之刑。扣案
    之海洛因二包，係屬毒品，均應依毒品危害防制條例第十八條第一項前段，沒收
    銷燬之。扣案之注射針筒一支，係被告所有供施用第一級毒品海洛因所用之物，
    另分裝袋一個係被告與謝志宏共有用以分裝供施用之海洛因所用之物，並如前述
    ，皆係被告單獨或共同所有並係供施用毒品海洛因所用之物，依刑法第三十八條
    第一項第二款之規定宣告沒收。
據上論結，應依刑事訴訟法第三百六十九條第一項前段、第三百六十四條、第二百九
十九條第一項前段，毒品危害防制條例第十條第一項、第十八條第一項前段，刑法第
十一條前段、第五十六條、第四十七條、第三十八條第一項第二款，判決如主文。
本案經檢察官乙○○到庭執行職務。
中      華      民      國　    九十三     年    十一     月    十八　　日
                                臺灣高等法院臺中分院刑事第五庭
                                      審判長法　官  袁　從　楨
                                            法  官  姚  勳  昌
                                            法　官　郭　同　奇
右正本證明與原本無異。
如不服本判決應於收受送達後十日內向本院提出上訴書狀，其未敘述上訴之理由者並
得於提起上訴後十日內向本院補提理由書（均須按他造當事人之人數附繕本）。
                                            書記官  陳  玫  伶
中      華      民      國　    九十三     年    十一     月    十九　　日
附錄論罪科刑法條：
毒品危害防制條例第十條第一項：
施用第一級毒品者，處六月以上五年以下有期徒刑。
          　　　　　　　　　　　　　　　　　　　　　Ｒ
